臺灣新竹地方法院刑事判決
110年度交訴字第6號
公  訴  人  臺灣新竹地方檢察署檢察官
被      告  張圯豪



上列被告因公共危險案件，經檢察官提起公訴（109年度撤緩偵
字第117號），被告於本院準備程序進行中，就被訴事實為有罪
之陳述，經合議庭裁定由受命法官獨任進行簡式審判程序，判決
如下：
    主  文
張圯豪犯肇事致人傷害逃逸罪，累犯，處有期徒刑陸月。
    事實及理由
一、本件犯罪事實及證據除證據欄應增列「被告張圯豪於本院準
    備程序及審理時之自白」外，其餘均引用本件起訴書之記載
    （如附件）。
二、論罪科刑：
（一）核被告所為，係犯刑法第185條之4之肇事致人傷害逃逸罪
      。又被告前於103年間因公共危險案件，業經本院以103年
      度竹北交簡字第636號判決判處有期徒刑2月確定，於105
      年9月14日執行完畢等情，有臺灣高等法院被告前案紀錄
      表在卷可參，其於前述執行完畢5 年內，故意再犯本案而
      構成累犯，然核前案類型為酒後駕車之公共危險案件，與
      因本案之肇事逃逸罪，罪質有異，難認其對此類犯罪有其
      特別之惡性，或對刑罰之反應力薄弱，復參照司法院大法
      官會議解釋第775 號解釋意旨，認尚無援引累犯規定加重
      其刑之確切事由，爰不予加重其刑，附此敘明。
（二）刑法第59條所規定之酌量減輕其刑，係裁判上之減輕，必
      以犯罪之情狀可憫恕，認為宣告法定最低度之刑猶嫌過重
      者，始有其適用。如別有法定減輕之事由，應先依法定減
      輕事由減輕其刑後，科以最低刑度，猶嫌過重時，始得為
      之；又刑之量定，為求個案裁判之妥當性，法律固賦予法
      院裁量權，但此項裁量權之行使，除應依刑法第57條規定
      ，審酌行為人及其行為等一切情狀，為整體之評價，並應
      顧及比例原則與平等原則，使罪刑均衡，輕重得宜，以契
      合社會之法律感情。刑法第59條規定犯罪之情狀可憫恕者
      ，得酌量減輕其刑，其所謂「犯罪之情狀」，與同法第57
      條規定科刑時應審酌之一切情狀，並非有截然不同之領域
      ，於裁判上酌減其刑時，應就犯罪一切情狀（包括第57條
      所列舉之10款事項），予以全盤考量，審酌其犯罪有無可
      憫恕之事由（即有無特殊之原因與環境，在客觀上足以引
      起一般同情，以及宣告法定低度刑，是否猶嫌過重等等）
      ，以為判斷。查本件被告所犯之肇事致人傷害而逃逸罪，
      其法定刑係1年以上7年以下有期徒刑，然同為肇事逃逸者
      ，其原因動機不一，犯罪情節亦未必盡同，危害社會之程
      度自屬有異，法律科處此類犯罪，所設之法定最低本刑卻
      屬相同，難認罪刑相當。衡諸被告雖於肇事後未報警處理
      ，逕自離開現場，固有不該，然觀察被害人之傷勢，僅為
      挫傷，尚非嚴重，且幸未因被告肇事逃逸之行為，產生更
      為嚴重之傷害，被告於偵查中，已與被害人達成和解，並
      如數賠償，業據被害人撤回本案傷害告訴等情，此有卷附
      108年度竹調字第138號、刑事撤回告訴狀及不起訴處分書
      可佐（見108年度偵字第3216號卷第58頁、第60頁、第70
      頁），本院審酌上情，認本案若論以法定最低度刑有期徒
      刑1年，仍有情輕法重失衡之處，在客觀上足以引起一般
      人之同情，情節尚堪憫恕，爰依刑法第59條規定減輕其刑
      。
（三）爰以行為人責任為基礎，審酌被告於肇事致被害人受傷後
      ，未留於現場施予救助或報警處理，反逕自逃離現場，以
      規避法律責任，足見其法治觀念淡薄，所為實不足取，惟
      念及被害人所受傷勢尚非嚴重，被告犯後並與被害人達成
      和解，業如前述，本案前經檢察官為緩起訴處分確定，被
      告並已繳納緩起訴處分金4萬元，有臺灣新竹地方檢察署
      自行收納款項收據1 紙為憑（見108年度緩字第1441號卷
      ），足認被告實已為本案付出相當代價；暨被告於本件車
      禍違反注意義務之程度、於偵審中均坦承犯行之犯後態度
      ，及自述高職畢業之智識程度，擔任倉儲工作、離婚育有
      二子，需扶養小孩及父母，經濟狀況勉持等生活狀況之一
      切情狀，量處如主文所示之刑。
據上論斷，應依刑事訴訟法第273條之1第1項、第299條第1項前
段，判決如主文。
本案經檢察官葉子誠提起公訴，檢察官孫立婷到庭執行職務。
中　　華　　民　　國　　110 　年　　3 　　月　　10　　日
                  刑事第七庭    法  官  陳麗芬
以上正本證明與原本無異。
如不服本判決應於收受本判決後20日內向本院提出上訴書狀，上
訴書狀應敘述具體理由。上訴書狀未敘述上訴理由者，應於上訴
期間屆滿後20日內補提理由書狀於本院(均須按他造當事人之人
數附繕本 )「切勿逕送上級法院」。 
中　　華　　民　　國　　110 　年　　3 　　月　　10　　日
                                書記官  呂苗澂
附錄所犯法條全文：
中華民國刑法第185條之4
（肇事遺棄罪）
駕駛動力交通工具肇事，致人死傷而逃逸者，處 1 年以上 7 年
以下有期徒刑。

附件:
臺灣新竹地方檢察署檢察官起訴書
                                  109年度撤緩偵字第117號
　　被　　　告　張圯豪　男　35歲（民國00年0月00日生）
　　　　　　　　　　　　住新竹縣○○鄉○○路○段000巷00
　　　　　　　　　　　　　號
　　　　　　　　　　　　居新竹縣○○鄉○○街00巷00號
　　　　　　　　　　　　國民身分證統一編號：Z000000000號
上列被告因肇事逃逸案件，業經偵查終結，認應提起公訴，茲將
犯罪事實及證據並所犯法條分敘如下：
　　　　犯罪事實
一、張圯豪前於民國103年間，因公共危險案件，經臺灣新竹地
    方法院以103年度竹北交簡字第636號判決判處有期徒刑2月
    確定，並於105年9月14日執行完畢，竟不知悔改，於108年2
    月14日晚間8時11分許，騎乘車牌號碼000－000號普通重型機
    車，沿新竹縣新豐鄉成德街由北往南方向行駛，行經新豐國
    中正門斜對面處（鄉公所編號8398號路燈對面）時，竟未注
    意徐紫純駕駛車牌號碼000-0000號自用小客車於對向車道左
    轉而來，因閃避而失控撞擊路旁步行之李庭恩，致李庭恩受
    有右下背、臀部、大腿及膝蓋多處挫扭傷、左頸扭傷等傷害
    （所涉過失傷害罪嫌部分，業據李庭恩撤回告訴，另為不起
    訴處分）。詎張圯豪本應留在現場，下車查看傷勢，並採取
    救護或其他必要之措施，不得逃逸，惟竟未留下個人姓名及
    聯絡方式，逕自騎乘上開機車逃逸，嗣經警調閱路口監視器
    畫面而循線查獲上情。
二、案經新竹縣政府警察局新湖分局報告偵辦。
　　　　證據並所犯法條
一、證據清單及待證事實：
編號 證據清單 待證事實 (一) 被告張圯豪於偵查中之自白。 坦承全部犯罪事實。 (二) 被害人李庭恩、證人即在場目擊者沈鈺隆於警詢及偵查中之證述、證人徐紫純於警詢中之證述。 證明被告於上揭時、地騎乘上揭機車擦撞被害人李庭恩，致其受傷後，隨即逃逸離去之事實。 (三) 新竹縣政府警察局舉發違反道路交通管理事件通知單、道路交通事故現場圖、道路交通事故調查報告表(一)(二)、疑似道路交通事故逃逸追查表、車輛詳細資料報表各1 份及現場及監視器翻拍畫面照片21張。 證明被告確有於上揭時、地駕駛乘上開自小客車肇事致李庭恩受傷之事實。 (四) 東元綜合醫院診斷證明書1紙 證明被害人李庭恩受有前揭傷勢之事實。 
二、核被告所為，係犯刑法第185條之4之肇事逃逸罪嫌。又被告
    受有如犯罪事實欄所載有期徒刑之執行完畢，有本署刑案資
    料查註紀錄表1份在卷可按，其於5年以內故意再犯有期徒刑
    以上之罪，為累犯，請依刑法第47條第1項規定及大法官釋
    字775號解釋意旨書審酌是否加重最低本刑
三、依刑事訴訟法第251條第1項提起公訴。
　　此　致
臺灣新竹地方法院
中　　華　　民　　國　 109　　年　　 12　　月　　13　 日
                            　檢  察  官  葉子誠
本件正本證明與原本無異。    
中　　華　　民　　國　 109　　年　　 12　　月　　18　 日
                              書  記  官  張政仁
所犯法條：中華民國刑法第185條之4（肇事遺棄罪）
駕駛動力交通工具肇事，致人死傷而逃逸者，處 1 年以上 7 年
以下有期徒刑。